臺灣高等法院臺南分院刑事判決　　　　 96年度上易字第624號
上　訴　人
即　被　告　甲○○
上列上訴人因竊盜案件，不服臺灣臺南地方法院九十六年度易字
第九九Ｏ號中華民國九十六年八月二十八日第一審判決（起訴案
號：臺灣臺南地方法院檢察署九十六年度偵緝字第九二Ｏ號），
提起上訴，本院判決如下：
    主  文
上訴駁回。
    事  實
一、甲○○前於民國（下同）九十一年間，因違反毒品危害防制
    條例及犯竊盜罪等案件，分別經臺灣高雄地方法院以九十一
    年度鳳簡字第五七七號判決判處有期徒刑六月，及以九十一
    年度易字第四０六三號判決判處有期徒刑一年二月確定，並
    經同院以九十二年度聲字第二０二三號裁定應執行有期徒刑
    一年六月確定，於九十三年十二月十九日縮刑期滿執行完畢
    。
二、詎猶不知悔改，於九十六年三月七日凌晨三時許，駕駛車牌
    號碼不詳之自用小客車搭載許丁元（另案偵結），行經臺南
    市○○路○段六０八號前時，見郭月琴所有由乙○○管領之
    車牌號碼ＳＵ—九六九五號自用小貨車停放在前揭地點，且
    載貨平臺上放置有冰箱二檯及冷氣一檯，竟與許丁元共同基
    於意圖為自己不法所有之犯意聯絡，由甲○○駕駛前開自小
    客車在旁把風，許丁元則持自備客觀上足以對人之生命、身
    體、安全構成威脅，具有行兇危險性之六角鈑手一支破壞前
    開自用小貨車之車門鎖，再破壞龍頭鎖、發動電門之方式，
    竊取前開自用小貨車一輛、冰箱二檯及冷氣一檯。得手後，
    甲○○自行駕駛前開自用小客車，許丁元則駕駛所竊得之前
    開自用小貨車分頭逃離現場。嗣許丁元駕駛竊得之自小貨車
    行經臺南市○○路○段五九九號前時，因不慎撞擊金志宏所
    持有停放在路旁之車牌號碼ＹＺ—六八四一號自用小客車（
    無人員受傷），為金志宏發現報警而查獲上情。
三、案經臺南市警察局第三分局報告臺灣臺南地方法院檢察署檢
    察官偵查起訴。
    理  由
一、前揭事實，業據被告洪保仁於偵查及原審審理時自白不諱，
    核與同案被告許丁元於警詢及偵查中證述之犯罪情節相符，
    並經被害人乙○○、金志宏於警詢中指訴綦詳。且有臺南市
  　警察局第三分局扣押筆錄、扣押物品目錄表、扣押物品清單
    、車籍作業系統—查詢認可資料單、贓物認領保管單各一份
    、現場照片四幀附卷可資佐證。足證被告上開自白與事實相
    符，自得採為被告論罪之依據。本件事證明確，被告犯行洵
    堪認定。
二、按攜帶兇器竊盜罪，係以行為人攜帶兇器竊盜為其加重條件
    ，此所謂兇器，其種類並無限制，凡客觀上足對人之生命、
    身體、安全構成威脅，具有危險性之兇器均屬之，且祇須行
    竊時攜帶此種具有危險性之兇器為已足，並不以攜帶之初有
    行兇之意圖為必要（最高法院七十九年臺上字第五二五三號
    判例要旨參照）。查本件被告甲○○與同案被告許丁元竊取
    前開自用小貨車時，係由同案被告許丁元以六角板手破壞車
    門鎖、龍頭鎖方式為之。而衡之六角板手乃金屬製品，且足
    以撬開破壞車門鎖、龍頭鎖，足徵客觀上確屬足以殺傷人生
    命、身體之器械，顯為具有危險性之兇器至明，準此，核被
    告前開所為係犯刑法第三百二十一條第一項第三款攜帶兇器
    竊盜罪，而其與同案被告許丁元就前開犯行，有犯意聯絡與
    行為分擔，應論以共同正犯。又查，被告有前開犯罪事實欄
　　所載之之前科，此有臺灣高等法院被告前案紀錄表及臺灣臺
  　南地方法院檢察署刑案資料查註紀錄表各一件在卷可稽，其
    受有期徒刑執行完畢後五年內故意再犯本件有期徒刑以上之
    罪，應論以累犯，並依法加重其刑。又被告為前開犯行之犯
    罪時間，係在九十六年四月二十四日前，所犯雖屬中華民國
    九十六年罪犯減刑條例第三條第一項第十五款所列之罪，惟
    未受逾有期徒刑一年六月之宣告，仍核與同條例第二條第一
    項第三款規定相符，應予以減刑，並依同條例第七條、第九
    條之規定減其刑至二分之一。
三、原審以被告洪保仁，加重竊盜之犯行，罪證明確，因予適用
    刑法第三百二十一條第一項第三款、第二十八條、第四十七
　　條第一項、第四十一條第一項前段之規定，並審酌被告有犯
  　罪事實欄所載之前科，此有前開臺灣高等法院被告前案紀錄
    表一份在卷可憑，素行不良，並考量被告正值壯年，四肢健
    全，卻不思以正當途徑賺取所需，無視他人所有權之觀念，
    兼衡竊取財物價值非微，所幸旋為警查獲而發還被害人乙○
    ○領回，暨被告之參與程度、主從關係以及犯後坦承犯行態
    度良好等一切情狀，量處有期徒刑十月，依中華民國九十六
    年罪犯減刑條例第二條第一項第三款、第七條、第九條之規
    定，減為有期徒刑五月，並諭知易科罰金之折算標準，以資
　　懲儆。另說明被告實施竊盜之工具六角板手，未據扣案，亦
  　無證據尚且存在，為免將來執行之困難，因而不為沒收之諭
    知。本院經核原判決認事用法，均無違誤，量刑亦稱妥適。
    被告上訴意旨謂原判決量刑過重云云，為無理由，應予駁回
    。
四、被告經合法傳喚，無正當理由不到庭，不待其陳述逕行判決
    。
據上論結，應依刑事訴訟法第第三百七十一條、第三百六十八條
，判決如主文。
本案經檢察官劉得鉦到庭執行職務。
中　　華　　民　　國　　96　　年　　11　　月　　 20　 日
                  刑事第六庭  審判長法　官  蔡崇義
                                    法　官  董武全
                                    法　官  曾文欣
以上正本證明與原本無異。
不得上訴。
　　　　　　　　　　　　　　　　　　書記官  李育儒
中　　華　　民　　國　　96　　年　　11　　月　　21　　日
附錄：本判決論罪科刑法條
中華民國刑法第321條（加重竊盜罪）
犯竊盜罪而有左列情形之一者，處6月以上、5年以下有期徒刑：
一  於夜間侵入住宅或有人居住之建築物、船艦或隱匿其內而犯
    之者。
二  毀越門扇、牆垣或其他安全設備而犯之者。
三  攜帶兇器而犯之者。
四  結夥三人以上而犯之者。
五  乘火災、水災或其他災害之際而犯之者。
六  在車站或埠頭而犯之者。
前項之未遂犯罰之。
